臺灣高雄地方法院刑事裁定
111年度聲字第1709號
聲  請  人  臺灣高雄地方檢察署檢察官
受  刑  人  蔡名原



上列聲請人因受刑人數罪併罰有二裁判以上，聲請定其應執行之
刑（111年執聲字第1395號），本院裁定如下：
    主  文
蔡名原所犯如附表所示之罪，應執行有期徒刑貳年肆月。
    理  由
一、聲請意旨略以：本件受刑人蔡名原因偽造文書等5案件，先
    後判處如附表所示之有期徒刑，並均經分別確定在案，有各
    該判決書附卷可稽，依刑法第50條、第53條、第51條第5款
    規定，應就有期徒刑部分定其應執行之刑，爰依刑事訴訟法
    第477條第1項規定聲請裁定等語。
二、按數罪併罰，有二裁判以上，依第51條之規定，定其應執行
    之刑。數罪併罰，分別宣告其罪之刑，依下列各款定其應執
    行者：㈤宣告多數有期徒刑者，於各刑中之最長期以上，各
    刑合併之刑期以下，定其刑期。但不得逾30年，刑法第53條
    、第51條第5款定有明文。法院為裁判時，二者均不得有所
    踰越。在數罪併罰而有二裁判以上，應定其應執行刑之案件
    ，法院所為刑之酌定，固屬自由裁量事項，然對於法律之內
    、外部界限，仍均應受其拘束（最高法院91年度台非字第32
    號及92年度台非字第187號判決意旨可資參照）。
三、經查，本件受刑人所犯如附表所示各罪，附表編號3、4所示
    之罪，係得易科罰金之罪，其餘各罪皆不得易科罰金，有案
    件判決書在卷可按，屬刑法第50條第1項但書第1款例外不得
    併合處罰之情形。惟此業經受刑人聲請仍予合併定應執行之
    刑，有臺灣高雄地方檢察署受刑人是否同意聲請定執行刑調
    查表1紙附卷可考，符合刑法第50條第2項之規定。茲檢察官
    聲請就受刑人所犯附表所示各罪定其應執行之刑，本院審核
    認聲請為正當，應予准許。
四、次按上開說明，本院定其應執行刑，應於各刑之最長期以上
    ，即於附表所示之罪宣告刑之最長期以上，亦不得逾越刑法
    第51條第5款所定法律之外部界限，即不得重於附表所示各
    罪之總和。亦應受內部界限之拘束，即不得重於附表編號1
    至4所示之罪曾定應執行有期徒刑1年11月，加計附表編號5
    之罪有期徒刑8月之總和。爰依最高法院110年度台抗大字第
    489號大法庭裁定意旨：「定應執行刑，不僅攸關國家刑罰
    權之行使，於受刑人之權益亦有重大影響，除顯無必要或有
    急迫情形外，法院於裁定前，允宜予受刑人以言詞、書面或
    其他適當方式陳述意見之機會，程序保障更加周全。」宜予
    受刑人陳述意見之機會，經查受刑人於「受刑人是否同意聲
    請定執行刑調查表」內勾選：「請求就得易科罰金(或得易
    服社會勞動)之刑與不得易科罰金(或不得易服社會勞動)之
    刑，合併定應執行刑」、「希望法院從輕量刑」，有前開調
    查表1份在卷可憑（見執行卷第5頁）。本院衡酌受刑人附表
    編號1、2、4、5所為皆係犯偽造文書罪，犯罪時間集中於10
    8年5月至109年2月間，罪質相同且時間密接，犯罪目的均在
    詐取他人財物，在此期間又犯附表編號3之詐欺罪，同為騙
    取他人之財物(信用卡)，兼衡就附表所示5罪犯行全部坦承
    ，暨犯後態度、自105年起即多次涉犯偽造文書、詐欺取財
    等罪等各情，定其應執行之刑。又受刑人所犯如附表一編號
    3、4所示得易科罰金之罪部分，固係最重本刑為5年以下有
    期徒刑之罪，且原確定判決宣告之刑期未逾6月，本得易科
    罰金，惟因與不得易科罰金之犯罪併合處罰之結果而不得易
    科罰金，參照司法院大法官會議釋字第144、679號解釋意旨
    ，自毋庸為易科罰金之記載，附此敘明。
五、依刑事訴訟法第477條第1項，刑法第50條第1項第2款、第2
    項、第53條、第51條第5款，裁定如主文。
中　　華　　民　　國　　111 　年　　10　　月　  20  　日
                  刑事第四庭    法　官  蔡培彥
以上正本證明與原本無異。
如不服本裁定，應於送達後5日內，向本院提出抗告狀。
中　　華　　民　　國　　111 　年　　10　　月　　20　　日
                                書記官  莊昕睿
附表：

 編          號           1          2          3  罪          名       偽造文書       偽造文書          詐欺  宣    告    刑       有期徒刑1年       有期徒刑10月 有期徒刑3月，如易科罰金以新臺幣1000元折算一日  犯  罪  日  期     108年05月19日     108年05月16日    109年02月08日 偵查(自訴)機關年  度  案  號  臺中地檢108年度偵字第19855號 臺中地檢108年度偵字第19855號 高雄地檢109年度偵字第9721號 最  後    事實審 法    院       臺中地院       臺中地院       高雄地院  案    號     108年度訴字      第3075號     108年度訴字      第3075號   111年度審訴緝字        第4號  判決日期    109年03月09日    109年03月09日    111年04月20日 確  定    判  決 法    院       臺中地院       臺中地院       高雄地院  案    號     108年度訴字      第3075號     108年度訴字      第3075號   111年度審訴緝字        第4號  判    決確定日期    109年08月03日    109年08月03日    111年05月25日 備           註  臺中地檢109年度執字第12231號(即雄檢111年度執助字第221號) 臺中地檢109年度執字第12231號(即雄檢111年度執助字第221號) 高雄地檢111年度執字第4120號   編號1、2經中院108訴3075號定應執行刑為有期徒刑1年6月【即111執助221號】(發監執行)  編號3、4經雄院111審訴緝4號定應執行刑為有期徒刑7月(尚未執行)   編號1、2、3、4經111聲1247號定應執行刑為有期徒刑1年11月   
 編          號           4          5 以下空白  罪          名       偽造文書       偽造文書    宣    告    刑  有期徒刑6月，如易科罰金以新臺幣1000元折算一日       有期徒刑8月    犯  罪  日  期     109年02月09日     109年01月14日  偵查(自訴)機關年  度  案  號  高雄地檢109年度偵字第9721號 高雄地檢111年度偵緝字第394號  最  後    事實審 法    院       高雄地院       高雄地院   案    號   111年度審訴緝字        第4號    111年度審訴字       第278號   判決日期    111年04月20日    111年06月23日  確  定    判  決 法    院       高雄地院       高雄地院   案    號   111年度審訴緝字        第4號    111年度審訴字       第278號   判    決確定日期    111年05月25日    111年07月27日  備           註  高雄地檢111年度執字第4120號 高雄地檢111年度執字第5476號(尚未執行)    編號3、4經雄院111審訴緝4號定應執行刑為有期徒刑7月(尚未執行)     編號1、2、3、4經111聲1247號定應執行刑為有期徒刑1年11月